【裁判字號】    97,訴緝,71
【裁判日期】    980123
【裁判案由】    違反毒品危害防制條例
【裁判全文】
臺灣彰化地方法院刑事判決              97年度訴緝字第71號
公  訴  人  臺灣彰化地方法院檢察署檢察官
被      告  甲○○
上列被告因毒品危害防制條例案件，經檢察官提起公訴（97年度
毒偵字第768 、892 號），本院依簡式審判程序審理，判決如下
：
    主  文
甲○○施用第一級毒品，累犯，處有期徒刑捌月；又施用第一級
毒品，累犯，處有期徒刑捌月。應執行有期徒刑壹年貳月。
    犯罪事實
一、甲○○前於民國95年間因竊盜案件，經本院以95年度斗簡字
    第573 號刑事判決判處有期徒刑3 月確定，又因施用毒品案
    件，經本院以95年度訴字第2019 號刑事判決判處有期徒刑1
    年，經上訴臺灣高等法院臺中分院以96年度上訴字第660 號
    刑事判決判處上訴駁回而告確定，上開案件並經臺灣高等法
    院臺中分院以96年度聲字第1064號裁定定其應執行刑為有期
    徒刑1 年1 月確定，嗣經該院依中華民國96年罪犯減刑條例
    以96年度聲減字第1283號裁定，分別減為有期徒刑1 月又15
    日、6 月，應執行有期徒刑6 月又15日確定，而於96年8 月
    9 日縮刑期滿執行完畢。又因施用毒品案件，經本院以93年
    度毒聲字第761 號裁定送觀察、勒戒後，認無繼續施用毒品
    之傾向，於93年9 月30日執行完畢釋放。詎仍不知悔改，明
    知海洛因業經公告為毒品危害防制條例第2 條第2 項所列管
    之第1 級毒品，不得非法持有、施用，竟基於施用第1 級毒
    品海洛因之犯意，於96年10月20日下午7 時30分許，在彰化
    縣北斗鎮某加油站廁所內，以將海洛因粉末摻水混合後再以
    針筒注射之方式，施用第1 級毒品海洛因1 次；另基於施用
    第1 級毒品海洛因之犯意，於97年1 月12日下午5 時許，在
    彰化縣北斗鎮○○路聯裕加油站廁所內，以將海洛因粉末摻
    水混合後再以針筒注射之方式，施用第1 級毒品海洛因1 次
    。嗣先於96年10月21日上午11時45分許，因其係毒品列管人
    口，為警持臺灣彰化地方法院檢察署檢察官核發之強制採尿
    許可書命其強制到案而查獲；再於97年1 月13日下午2 時40
    分許，為警在彰化縣北斗鎮後溪巷6 號因另案涉嫌竊盜案件
    時查獲。並分別經其同意採集其尿液送驗後，結果均呈嗎啡
    陽性反應，始查悉上情。
二、案經彰化縣警察局北斗分局報請臺灣彰化地方法院檢察署檢
    察官偵查起訴。
    理  由
一、本件被告所犯係死刑、無期徒刑、最輕本刑為3 年以上有期
    徒刑以外之罪，其於準備程序就前揭被訴事實為有罪之陳述
    ，經受命法官告知簡式審判程序之旨，並聽取其與公訴人之
    意見後，本院認無不得或不宜改依簡式審判程序進行之處，
    爰依刑事訴訟法第273 條之1 第1 項、第284 條之1 ，裁定
    本案由受命法官獨任進行簡式審判程序，合先敘明。
二、上揭犯罪事實，業經被告於警、偵訊及本院審理時（參見本
    院98年1 月15日審判筆錄）坦承不諱，且其於96年10月21日
    、97年1 月13日分別為警查獲時所採驗之尿液，經臺灣彰化
    地方法院檢察署委託警方分別送請詮昕科技股份有限公司檢
    驗結果，均呈嗎啡陽性反應，此有應受尿液採驗人尿液檢體
    採集送驗紀錄表及該公司96年11月12日、97年1 月29日編號
    6A290023、00000000號濫用藥物尿液檢驗報告各1 紙附卷可
    稽。參諸醫學臨床實驗及根據英國藥學會出版之文獻Clarke
    's Isolation and Identification of Drugs乙書第293 頁
    載：海洛因經注射入人體後，在體內迅速水解成6-Monoacet
    y I morphine，再緩緩繼續水解成嗎啡，然後再循嗎啡之代
    謝方式排出，同書第431 頁至第432 頁並載有：嗎啡經注射
    入人體後，約50％以上於8 小時內自尿中排出，至24小時排
    出約90％，但48小時後仍有微量可檢出等語。此外，按通常
    健康成人一次注射嗎啡15公絲，而以現行採用蟻醛酸試液及
    鉬鋑銨酸試液檢檢驗其尿液時，注射後8 小時內所排尿液易
    於檢出；8 小時至24小時，視其取尿時間及尿量多寡，可能
    檢出；至24小時以後所排之尿液，用上述方法已難檢出，亦
    據行政院衛生署藥物食品檢驗局73年11月30日（73）藥檢壹
    字第030221號函釋明確。是依上開說明，佐以被告前揭尿液
    檢驗報告，足徵被告前開施用第1 級毒品海洛因之自白核與
    事實相符，堪可採為論罪科刑之依據。
三、另犯毒品危害防制條例第10條施用第1 、2 級毒品之罪者，
    檢察官應先聲請法院裁定將被告令送勒戒處所觀察、勒戒，
    經觀察、勒戒後，認無繼續施用毒品傾向者，應即釋放，並
    為不起訴之處分或不付審理之裁定；認有繼續施用毒品傾向
    者，應由檢察官聲請法院裁定令入戒治處所施以強制戒治，
    且經觀察、勒戒或強制戒治執行完畢釋放後，5 年內再犯第
    10條之罪，檢察官應依一般刑事訴訟程序予以起訴論罪科刑
    ，此觀諸毒品危害防制條例第20條第1 項、第2 項、第23條
    第2 項前段規定自明。本件被告前因施用毒品案件，經本院
    以93年度毒聲字第761 號裁定送觀察、勒戒後，認無繼續施
    用毒品之傾向，於93年9 月30日執行完畢釋放之事實，有臺
    灣高等法院被告前案紀錄表、臺灣彰化地方法院檢察署刑案
    資料查註紀錄表各1 份附卷可參，其於前開執行完畢釋放後
    5 年內，復犯本件施用毒品罪，事證明確，應予依法論科。
四、查海洛因為毒品危害防制條例第2 條第2 項所明定之第1 級
    毒品，是核被告所為，均係犯同條例第10條第1 項之施用第
    1 級毒品罪。被告於此期間內分別持有第1 級毒品並進而施
    用，其持有之低度行為應為施用之高度行為所吸收，均不另
    論持有毒品之罪。又其所犯上開施用第1 級毒品2 罪間，時
    間已有所間隔，顯見犯意各別，行為互殊，應予分論併罰。
    又被告前於95年間因竊盜案件，經本院以95年度斗簡字第57
    3 號刑事判決判處有期徒刑3 月確定，又因施用毒品案件，
    經本院以95年度訴字第2019號刑事判決判處有期徒刑1 年，
    經上訴臺灣高等法院臺中分院以96年度上訴字第660 號刑事
    判決判處上訴駁回而告確定，上開案件並經臺灣高等法院臺
    中分院以96年度聲字第1064號裁定定其應執行刑為有期徒刑
    1 年1 月確定，嗣經該院依中華民國96年罪犯減刑條例以96
    年度聲減字第1283號裁定，分別減為有期徒刑1 月又15日、
    6 月，應執行有期徒刑6 月又15日確定，而於96年8 月9 日
    縮刑期滿執行完畢等情，有臺灣彰化地方法院檢察署刑案資
    料查註紀錄表及臺灣高等法院被告前案紀錄表各1 份在卷可
    憑，其於前開有期徒刑執行完畢後，5 年內故意再犯本件最
    重本刑為有期徒刑以上之2 罪，為累犯，均應依刑法第47條
    第1 項之規定，加重其刑。爰審酌被告前有施用毒品之不良
    素行，歷經觀察、勒戒程序後，仍未能徹底戒絕毒品，且屢
    經查獲，隨即再犯，顯見意志不堅，有失政府制定毒品危害
    防制條例之立法美意，本不宜寬貸，惟念其施用毒品乃自戕
    一己之身體健康，尚未害及他人，且犯後坦承犯行，暨其智
    識程度、生活狀況等一切情狀，分別量處如主文所示之刑，
    並定其應執行之刑，以示懲戒。
據上論斷，應依刑事訴訟法第273 條之1 第1 項、第299 條第1
項前段，毒品危害防制條例第10條第1 項，刑法第11條前段、第
47條第1 項、第51條第5 款，判決如主文。
本案經檢察官陳信郎到庭執行職務。
中    華    民    國    98    年    1     月    23    日
                  刑事第七庭    法      官  胡宜如
以上正本證明與原本無異。
如不服本判決應於收受判決後10日內向本院提出上訴書狀，並應
敘述具體理由。其未敘述上訴理由者，應於上訴期間屆滿後20日
內向本院補提理由書（均須按他造當事人之人數附繕本）「切勿
逕送上級法院」。
中    華    民    國    98    年    1     月    23    日
                                書記官  林淑文
附錄本案論罪科刑法條：
毒品危害防制條例第10條
施用第一級毒品者，處 6 月以上 5 年以下有期徒刑。
施用第二級毒品者，處 3 年以下有期徒刑。


司法院資訊處製作；財團法人民間司法改革基金會備份。
